臺灣高等法院刑事裁定
110年度抗字第1656號
抗  告  人  
即  被  告  董瀚璟



上列抗告人即被告因詐欺等案件，不服臺灣新北地方法院中華民
國110年10月4日裁定（110年度金訴字第147號），提起抗告，本
院裁定如下：
    主  文
抗告駁回。 
    理  由
一、原裁定意旨略以：經訊問抗告人即被告（下稱被告）董瀚璟
    後，抗告人承認涉犯刑法第339條之4第1項第2款三人以上共
    同犯詐欺及違反洗錢防制法第14條第1項之洗錢等罪，且有
    起訴書所載相關事證在卷可佐，足認犯罪嫌疑重大，且經通
    緝到案，有事實足認有逃亡之虞，認有羈押之必要，應予羈
    押等語。
二、抗告意旨略以：被告並未收到開庭之傳票，於管區警察局也
    沒有簽收紀錄。被告家中母親已60多歲，被告為單親獨子，
    是家中唯一經濟來源，希望能讓被告返家工作。被告每日生
    活作息固定，上班做粗工，下班後回家休息，通緝被抓當日
    亦在家中睡覺，並無逃亡之事實等語。
三、按羈押之目的，在於確保刑事偵查、審判程序之完成及刑事
    執行之保全。被告究竟有無刑事訴訟法第101條、第101條之
    1所規定之羈押要件，應否羈押，以及羈押後其羈押原因是
    否仍然存在，有無繼續羈押之必要，事實審法院本得斟酌訴
    訟進行程度及其他一切情形而為認定，故受羈押之被告除確
    有刑事訴訟法第114條所列情形之一者外，其應否羈押或延
    長羈押，事實審法院自有認定裁量之權，苟無濫用其權限之
    情形，即不得任意指為違法（最高法院106年度台抗字第578
    號裁定意旨參照）。又對於被告羈押與否之審查，其目的既
    僅在判斷有無實施羈押強制處分之必要，並非認定被告有無
    犯罪之實體審判程序，關於羈押之要件，即無須經嚴格證明
    ，以經釋明得以自由證明為已足。
四、經查：被告因詐欺等案件，前經原審訊問被告後，認被告坦
    承起訴書所載犯行，且有證人柯旻佑、莊凱文、范寶貝等人
    之證述、監視器錄影畫面擷圖、提領交易明細、彰化銀行匯
    款回條聯、范寶貝彰化銀行帳戶存摺封面及內頁影本、臺灣
    新光商業銀行股份有限公司集中作業部民國109 年5 月20日
    新光銀集作字第1096003315號函檢送之吳慧貞新光銀行帳戶
    開戶基本資料、交易明細等各項證據可佐，足認被告涉犯刑
    法第339條之4第1項第2款三人以上共同詐欺及違反洗錢防制
    法第14條第1項之洗錢等罪之犯罪嫌疑重大。而被告乃經通
    緝到案，已有逃亡之事實；其雖辯稱：並未收到開庭之傳票
    ，於管區警察局也沒有簽收紀錄云云，惟原審訂110年8月17
    日上午10時50分行準備程序，該次庭期傳票並於110年8月4
    日由被告之母親所簽收，有送達證書在卷可憑（原審金訴字
    第147號卷第75頁），而被告無正當理由未到後，原審依法
    囑託臺灣臺南地方檢察署拘提，經警於110年9月4日晚間8時
    30分許、110年9月5日下午2時30分許，前往被告住所臺南市
    ○○區○○○街00號執行拘提未果，有臺灣臺南地方檢察署110年
    9月15日南檢文廉110助464字第1109055819號函暨所附臺南
    市政府警察局歸仁分局、拘票影本1份等在卷可憑（原審金
    訴字第147號卷第131-135頁），足認被告經原審合法傳、拘
    未到，後經原審通緝後始遭查獲，此亦有原審法院通緝書、
    臺南市政府警察局歸仁分局通緝案件移送書可稽(原審110年
    度金訴字第147號卷第145至154頁)。至被告之母親其後致電
    原審自承：之前收到通知沒有去，是因為誤認那是因疫情延
    後的通知，並不是故意不到庭等語，有原審法院公務電話紀
    錄表在卷可稽(原審110年度金訴字第147號卷第215頁)，益
    徵被告之母確實有收到110年8月17日準備程序之傳票，且傳
    票上業已載明係要行準備程序，被告之母親所稱誤為延後庭
    期之通知云云，顯係迴護被告之詞，尚不足為被告並無逃亡
    之虞之認定。且被告所涉上開犯罪，係最輕本刑有期徒刑5
    年以上之罪，重罪常伴隨有逃亡、滅證之高度可能，係趨吉
    避凶、脫免刑責、不甘受罰之基本人性，依客觀社會通念合
    理判斷，已足認被告有逃亡之高度可能，而有相當理由認為
    被告有逃亡之虞，如僅命具保、責付或限制住居等侵害較小
    之手段，尚不足以確保將來審判或執行程序之順利進行，而
    有羈押之必要。再參酌被告所涉刑法第339條之4第1項第2款
    三人以上共同詐欺及違反洗錢防制法第14條第1項之洗錢等
    罪罪行，嚴重影響社會治安，權衡國家刑事司法權之有效行
    使、社會秩序及公共利益、被告人身自由之私益及防禦權受
    限制之程度，認對被告維持羈押處分尚屬適當、必要，合乎
    比例原則。原審經斟酌全案及相關事證暨訴訟進行程度及其
    他一切情事，認被告有羈押之原因及必要性，乃裁定執行羈
    押，核無不合。至被告另以其係家中唯一經濟來源，希望能
    返家工作云云，然此與被告有無羈押必要性之法律判斷無涉
    ，併此敘明。 
五、綜上所述，被告執前詞抗告，指摘原裁定不當，為無理由，
    應予駁回。
據上論結，應依刑事訴訟法第412 條，裁定如主文。　　　　　
中　　華　　民　　國　　110 　年　　10　　月　　20　　日
　　　　　　        刑事第七庭  審判長法　官  孫惠琳
　　　　　　　　　　　　　　　　　　  法　官  張育彰　　
　　　　　　　　　　　　　　　　　　  法　官  王惟琪
以上正本證明與原本無異。
不得再抗告。
                                      書記官  陳怡君
中　　華　　民　　國　　110 　年　　10　　月　　21　　日